【裁判字號】    92,訴,239
【裁判日期】    921020
【裁判案由】    毒品危害防制條例
【裁判全文】
臺灣彰化地方法院刑事判決                          九十二年度訴字第二三九號
    公  訴  人  臺灣彰化地方法院檢察署檢察官
    被      告  甲○○
右列被告因違反毒品危害防制條例案件，經檢察官提起公訴（九十一年度毒偵字第三
一九三號）及移
判決如左：
    主      文
甲○○連續施用第一級毒品，累犯，處有期徒刑拾月。
扣案之海洛因捌包（合計淨重壹點陸陸公克、純質淨重壹點壹肆公克），沒收銷燬之
。
    事      實
一、甲○○前因煙毒案件，經本院以八十四年度訴字第二三九號判決判處有期徒刑三
    年二月確定，於民國八十六年六月十八日假釋出獄，至八十八年三月十三日假釋
    期滿未經撤銷，以已執行完畢論。又因施用毒品案件，經強制戒治期滿，由臺灣
    彰化地方法院檢察署檢察官於九十年六月五日，以九十年度戒毒偵字第七七一、
    七七二號為不起訴處分確定。詎仍不知悔改，復基於施用第一級毒品之概括犯意
    ，於九十一年十一月二十二日、同年十二月十七日或各其前三日內之某時，以將
    海洛因摻入香煙中點火燒烤吸食煙氣之方式，在彰化縣員林鎮○○里○○路○段
    七十八號住處內，連續施用第一級毒品海洛因二次。嗣分別於九十一年十一月二
    十二日下午一時五分許，在其上開住處為警查獲，並當場扣得海洛因八包（合計
    淨重一點六六公克、純質淨重一點一四公克）；又於同年十二月十七日晚間九時
    三十分許，在臺中市○區○○路二十三號為警查獲。
二、案經彰化縣警察局田中分局報請臺灣彰化地方法院檢察署檢察官偵查起訴，及臺
    中市警察局報請臺灣臺中地方法院檢察署呈請臺灣高等法院臺中分院檢察署令轉
    臺灣彰化地方法院檢察署檢察官移送本院併案審理。
    理      由
一、本件被告甲○○於準備程序中，先就右揭犯罪事實為有罪之陳述，且所犯係死刑
    、無期徒刑、最輕本刑為三年以上有期徒刑以外之罪，經本院合議庭依刑事訴訟
    法第二百七十三條之一第一項之規定，裁定由法官一人獨任進行簡式審判程序，
    先此敘明。
二、右揭事實，業據被告甲○○於本院審理時坦承不諱，且其於前揭時地獲案後，經
    警採其尿液送驗結果，均呈嗎啡或鴉片類陽性反應（施用海洛因者會在其體內代
    謝為嗎啡成分殘留，並經由尿液排出），有彰化縣衛生局煙毒尿液檢驗成績書、
    中山醫學大學附設醫院藥物濫用檢測中心檢驗結果報告書各一紙在卷足參，並有
    法務部調查局鑑定通知書一紙附卷可稽，及海洛因八包（合計淨重一點六六公克
    、純質淨重一點一四公克）扣案為憑。又被告前因施用毒品案件，經強制戒治期
    滿，由臺灣彰化地方法院檢察署檢察官於九十年六月五日，以九十年度戒毒偵字
    第七七一、七七二號為不起訴處分確定等情，有臺灣高等法院被告全國前案紀錄
    表、刑案資料查註紀錄表、不起訴處分書各一份附卷可按。本案事證已臻明確，
    被告犯行洵堪認定。
三、查被告甲○○前因施用毒品案件，經強制戒治期滿，由檢察官為不起訴處分後，
    復於五年內再度施用第一級毒品海洛因，核其所為，係犯毒品危害防制條例第十
    條第一項之施用第一級毒品罪。被告為供自己施用之目的而持有上開毒品，其於
    施用前後持有海洛因之低度行為，應為施用之高度行為所吸收，不另論罪。又其
    先後二次施用第一級毒品犯行，時間緊接，方法相同，觸犯構成要件相同之罪名
    ，顯係基於概括犯意反覆為之，應依連續犯之規定論以一罪，並依法加重其刑。
    查被告前因煙毒案件，經本院以八十四年度訴字第二三九號判決判處有期徒刑三
    年二月確定，於八十六年六月十八日假釋出獄，至八十八年三月十三日假釋期滿
    未經撤銷，以已執行完畢論，有卷附臺灣高等法院被告全國前案紀錄表、刑案資
    料查註紀錄表足參，其受有期徒刑之執行完畢，五年內再犯本件法定本刑有期徒
    刑以上之罪，為累犯，應依法遞加其刑。另檢察官就被告於九十一年十二月十七
    日或其前三日內某時涉嫌施用海洛因而以九十二年度毒偵字第七００號移送併辦
    意旨書移送本院併案審理部分，雖未詳載於起訴事實內，然此因與記明起訴書之
    施用毒品犯行有連續犯之裁判上一罪關係，已如前述，仍應認係起訴效力所及，
    基於審判不可分原則，本院自應併予審理。爰審酌被告曾因施用毒品案件入監服
    刑及接受強制戒治，竟未能從中記取教訓，深切體認毒品危害己身健康之鉅，反
    而再次趁隙施用海洛因，尤其被告於前次施用毒品犯行為警查獲後，仍繼續吸毒
    不輟，未見收斂，更值非議，足見被告自制能力尚有未足，而有接受相當期間監
    禁教化之必要，以促其及早矯正吸毒惡習；惟念及施用毒品固戕害個人健康至深
    ，然就他人權益之侵害仍屬有限，及其犯罪目的、手段、犯罪後坦承犯行之態度
    、具有高職畢業學歷之智識程度等一切情狀，量處如主文所示之刑，以示懲儆。
    扣案之海洛因八包（合計淨重一點六六公克、純質淨重一點一四公克），為毒品
    危害防制條例第二條第二項第一款所稱之第一級毒品，應依同條例第十八條第一
    項前段之規定，沒收銷燬之。
據上論斷，應依刑事訴訟法第二百七十三條之一第一項、第二百九十九條第一項前段
，毒品危害防制條例第十條第一項、第十八條第一項前段，刑法第十一條前段、第五
十六條、第四十七條，判決如主文。
本案經檢察官陳德芳到庭執行職務。
中    華    民    國    九十二      年      十      月      二十        日
                                臺灣彰化地方法院刑事第三庭
                                    法      官  高  文  崇
右正本證明與原本無異。
如不服本判決，應於判決送達後十日內向本院提出上訴狀( 須附繕本 )。
                                    法院書記官  謝  志  鑫
中    華    民    國    九十二      年      十      月      二十四      日
毒品危害防制條例第十條第一項:
施用第一級毒品者，處六月以上五年以下有期徒刑。


司法院資訊處製作；財團法人民間司法改革基金會備份。
